【裁判字號】    97,聲,1246
【裁判日期】    970626
【裁判案由】    公示送達
【裁判全文】
臺灣臺北地方法院民事裁定              97年度聲字第1246號
聲  請  人  臺北市政府工務局公園路燈工程管理處
代  理  人  蔡正廷律師
            林正疆律師
相  對  人  姓名年籍資料均不詳
聲請人聲請公示送達事件，本院裁定如下：
    主  文
准將聲請人對被繼承人王愛惠之繼承人中年籍姓名均不詳之長子
、次子王人紀，或該二人之繼承人，就如附件所示意思表示之通
知，為公示送達。
其餘聲請駁回。
聲請程序費用新臺幣壹仟元，由被繼承人王愛惠之繼承人中年籍
姓名均不詳之長子、次子王人紀，或該二人之代位繼承人負擔。
    理  由
一、按表意人非因自己之過失不知相對人居所者，得依民事訴訟
    法公示送達之規定，以公示送達為意思表示之通知，民法第
    97條定有明文。
二、聲請意旨略以：聲請人臺北市政府工務局公園路燈工程管理
    處前於民國86年間向第三人馮都梁價購坐落於臺北市○○區
    ○○段一小段30地號土地 (購得當時之基地地號為北投鎮○
    ○段54-4號)上之建物即臺北市○○區○○路6號之房屋，而
    馮都梁係於44年12月23日向第三人王愛惠（已於56年11月21
    日死亡）買受。惟該建物係於出售後之45年3月10日始辦妥
    所有權登記，所有人仍登記為王愛惠。茲馮都梁已將其本於
    買賣契約得對王愛惠及其繼承人主張之權利讓與聲請人，則
    聲請人自得依法通知並請求王愛惠之繼承人或因更行繼承取
    得王愛惠對於系爭房屋權利義務之人，協同辦理前開房屋移
    轉登記予聲請人之事宜。惟王愛惠之繼承人中，除其配偶王
    葉愛蓮早於75年8月12日死亡，其三子王人樵早於89年11月1
    日死亡外，根據戶政單位既有一切資料顯示，王愛惠尚有一
    姓名及身分證字均不詳之長子，且其次子王人紀早於57年間
    出國未返，該不知名長子與次子王人紀生死如何？有無繼承
    人？均屬未知，且王愛惠之財產上權利義務，尚有無其他不
    知名之繼承人，例如該不知名之長子或其次子如已死亡，且
    留有子嗣時，則王愛惠財產上權利義務，將再由該等不知名
    之子嗣繼承，亦未可知。該等情事，並非因聲請人之過失所
    致，爰請求將如附表所示之文件對王愛惠不知名長子及其他
    可能繼承王愛惠財產上權利義務之人，為公示送達等語。
三、經查，聲請人主張非因自己之過失無法知悉王愛惠之年籍姓
    名均不詳之長子及出國之次子王人紀，或該二人已死亡，其
    二人之繼承人住址，致無法送達如附件所示之意思表示通知
    等情，業據提出馮都梁出具之債權讓與同意書、建物杜賣證
    、契稅收據、建物登記簿謄本、戶口名簿、繼承系統表、戶
    籍謄本、臺南市東區戶政事務所函文及其附件、王愛惠日據
    時期之戶籍謄本為證，應堪採信，其聲請對該二人或該二人
    之繼承人，就附件所示之意思表示通知為公示送達，為有理
    由，應予准許。次查，王愛惠三子王人樵之繼承人，依聲請
    人所提示之戶籍謄本得以查知其姓名及其住居所，而渠等有
    無拋棄繼承亦得向法院查知，故此部分聲請人之聲請，與法
    未合，應予駁回。
四、依非訟事件法第21條第2項、第24條第1項、民事訴訟法第95
    條、第79條、第85條第1項後段，裁定如主文。
中    華    民    國    97    年    6    月     26    日
                  民事第四庭法  官  劉坤典
以上為正本係照原本作成
如不服本裁定應於送達後10日內向本院提出抗告狀，並繳納抗告
費新台幣1,000元。
中    華    民    國    97    年    6    月     26    日
                            書記官  陳素卿


司法院資訊處製作；財團法人民間司法改革基金會備份。
